【裁判字號】    99,上易,592
【裁判日期】    990630
【裁判案由】    恐嚇取財
【裁判全文】
臺灣高等法院高雄分院刑事判決         99年度上易字第592號
上  訴  人
即  被  告  甲○○
輔  佐  人  乙○○
上列上訴人因恐嚇取財案件，不服臺灣高雄地方法院99年度易字
第84號中華民國99年5 月18日第一審判決（起訴案號：臺灣高雄
地方法院檢察署98年度偵字第9913號），提起上訴，本院判決如
下：
     主  文
上訴駁回。
     理  由
一、按上訴書狀應敘述具體理由；又第二審法院認為上訴書狀未
    敘述理由或上訴有刑事訴訟法第362 條前段之情形者，應以
    判決駁回之，同法第361 條第2 項、第367 條前段定有明文
    。
二、上訴人即被告甲○○（下稱被告）上訴意旨略以：原判決認
    被告係於97年3 月7 日上午11時41分前某時將其申辦之行動
    電話交與不詳姓名年籍之某擄鴿集團成年成員使用，又認丙
    ○○係於97年3 月7 日上午11時30分許接獲該集團姓名年籍
    不詳成年成員撥打之電話，時間前後即屬有違。又被告之母
    及妹均有精神障礙，被告固未取得身心障礙手冊，但被告實
    際上亦有精神障礙之情形，應有依刑法第19條規定不罰或減
    輕之可能。
三、經查，被告於97年3 月7 日上午11時41分前某時將其申辦之
    門號0000000000號行動電話交與不詳姓名年籍之某擄鴿集團
    成年成員使用，該集團姓名年籍不詳成年成員乃於97年3 月
    7 日上午11時30分許先以不詳電話撥打丙○○所有門號0000
    000000號行動電話，向丙○○恫稱：「你的腳環識別碼14號
    賽鴿被我網到，須匯款贖回，否則殺死該賽鴿」等語，再於
    同日上午11時41分許以被告申辦之門號0000000000號行動電
    話有傳送簡訊至丙○○所持用門號0000000000號行動電話，
    要求丙○○匯款新臺幣（下同）2 千元至美濃郵局帳號0000
    0000000000號戶名溫德貴之帳戶，丙○○因心生畏懼而依指
    示匯款等事實，業據證人即被害人丙○○證述明白，並有被
    告所有門號0000000000號行動電話之客戶資料卡及雙向通聯
    查詢資料、被害人丙○○之郵政國內匯款執據在卷可參，至
    被告固辯稱所有門號0000000000號行動電話曾遺失，然被告
    就行動電話遺失之情節前後迭次陳述不一，且被告陳稱其於
    發現行動電話遺失後並未辦理停話之情，是被告所辯實難信
    為真正。原審乃認被告幫助恐嚇取財犯行事證明確，予以論
    罪科刑，其認事用法，核無不合，量刑亦屬允當。被告上訴
    意旨指原判決認定犯罪時間有誤，為無理由。再被告上訴意
    旨以被告有精神障礙之情形，應有依刑法第19條規定不罰或
    減輕之可能，但並未提出任何證據資料以資佐證，此部分亦
    難認為可採。此外，被告並未依據卷內既有訴訟資料或提出
    新事證，指摘或表明原審判決有何採證認事、用法或量刑等
    足以影響判決本旨之不當或違法，而構成應予撤銷之具體理
    由（例如：依憑證據法則具體指出所採證據何以不具證據能
    力，或依憑卷證資料，明確指出所為證據證明力之判斷如何
    違背經驗、論理法則），其上訴即不合法律上之程式。再上
    訴不合法律上之程式之情形，依刑事訴訟法第367 條但書規
    定：「但其情形可以補正而未經原審法院命其補正者，審判
    長應定期間先命補正。」，係指上訴書狀未敘述理由，原審
    未命補提理由書狀，審判長即應定期間先命補正。被告提起
    上訴時，上訴書狀如已載理由者，即無審判長應定期間先命
    補正之適用。從而，被告之上訴書狀未敘述具體理由，且於
    上訴期間屆滿（即99年6 月4 日）後之20日內（即99年6 月
    24日以前），亦未補提上訴具體理由，依上開規定，顯屬違
    背法律上之程式，應由本院依同法第36 7條前段、第372 條
    不經言詞辯論判決如主文。
中    華    民    國    99    年    6     月    30    日
                  刑事第八庭    審判長法  官  洪兆隆
                                      法  官  張盛喜
                                      法  官  郭玫利
以上正本證明與原本無異。
不得上訴。
中    華    民    國    99    年    6     月    30    日
                                      書記官  梁美姿

司法院資訊處製作；財團法人民間司法改革基金會備份。
